【裁判字號】    97,聲再,133
【裁判日期】    970916
【裁判案由】    貪污治罪條例
【裁判全文】
臺灣高等法院高雄分院刑事裁定         97年度聲再字第133號
聲請人即
受判決人    甲○○
選任辯護人  文  聞  律師
上列聲請人因詐欺案件，對於本院96年度上訴字第1545號中華民
國97年8 月13日確定判決（臺灣高雄地方法院檢察署93年度偵字
第8363、8364、8365、8366、8367、8368、10255 、10273 、11
850 、11851 、11852 號、94年度偵字第6146號），聲請再審，
本院裁定如下：
    主  文
再審之聲請駁回。
    理  由
一、聲請意旨如附件再審聲請狀所示。
二、按不得上訴於第三審法院之案件，除刑事訴訟法第420 條規
    定外，其經第二審確定之有罪判決，如就足生影響於判決之
    重要證據漏未審酌者，亦得為受判決人之利益，聲請再審，
    同法第421 條定有明文。所謂漏未審酌，乃指其證據在前訴
    訟程序已發現並提出於法院，法院未予審酌而言，苟被捨棄
    之證據，已於理由內敘明其捨棄之理由者，即非漏未審酌。
    又所謂重要證據，必須該證據已足認定受判決人應受無罪、
    或免訴、或輕於原審所認定之罪名方可，如該證據縱經審酌
    仍不足以推翻原審所認定罪刑者，即非足生影響於原判決之
    重要證據，自不得據以聲請再審。
三、本件聲請人廖志主張：證人楊本祥、吳麗守、陳明松、黃
    賢男、黃火諒、黃林翠鳳所為有利於聲請人之證詞及聲請人
    之帳戶明細、轎班契約書，為原確定判決漏未審酌之重要證
    據云云。
四、經查：原確定判決認定聲請人犯刑法第339 條第1 項之詐欺
    取財罪，係以證人楊本祥、陳明松、黃賢男、黃林翠鳳於第
    一審法院之證詞，聲請人與證人楊木祥之電話通話內容，證
    人楊木祥與證人黃賢男之電話通話內容等，為其論據，而證
    人楊麗守之證詞則不能採為有利於聲請人之證據等情，有聲
    請人提出之本院96年度上訴字第1545號刑事確定判決可憑。
    準此，證人楊麗守之證詞，業經原確定判決捨棄不採，並已
    於理由內敘明其捨棄之理由者，則與證人楊麗守之證詞有關
    之聲請人帳戶明細、轎班契約書即不足以推翻原審所認定罪
    刑。又聲請人所指證人楊本祥、陳明松、黃賢男、黃林翠鳳
    、黃火諒之證詞 (如附件所示)， 縱經審酌仍無法積極證明
    聲請人無本件詐欺犯行，亦即不足以推翻原審所認定之罪刑
    。
五、綜上所述，聲請人主張之上開證據均不足以推翻原審所認定
    之罪刑，自非足生影響於原判決之重要證據。聲請人所舉聲
    請再審之理由，核與上開法條規定不符。本件再審之聲請，
    為無理由，應予駁回。
據上論結，應依刑事訴訟法第434 條第1 項，裁定如主文。
中    華    民    國    97    年    9     月    16    日
                  刑事第九庭    審判長法  官  莊秋桃
                                      法  官  裕斗
                                      法  官  范惠瑩
以上正本證明與原本無異。
不得抗告。
中    華    民    國    97    年    9     月    16    日
                                      書記官  吳華榮


司法院資訊處製作；財團法人民間司法改革基金會備份。
